【裁判字號】    89,交易,233
【裁判日期】    890426
【裁判案由】    公共危險等
【裁判全文】
~w2z2;臺灣高雄地方法院刑事判決~w1z1;      八十九年度交易字第二三三號
    公  訴  人  臺灣高雄地方法院檢察署檢察官
    被      告  甲○○
右列被告因公共危險等案件，經檢察官提起公訴（八十八年度偵字第一六七五五號）
，本院判決如左：
    主  文
甲○○服用酒類，不能安全駕駛動力交通工具而駕駛，處有期徒刑貳月，如易科罰金
以參佰元折算壹日。
被訴過失傷害部分公訴不受理。
    事  實
一、甲○○考領有職業大貨車駕駛執照，明知飲酒後其吐氣所含酒精成份超過每公升
    零點二五毫克以上者，汽車駕駛人不得駕車，竟於民國八十八年七月二日飲用酒
    類後，已達不能安全駕駛動力交通工具之程度，猶貿然駕駛車牌號碼ＮＧ─七四
    一號營業大貨車（起訴書誤繕為大客車），沿高雄市三民區○○○路外側快車道
    由西往東方向（起訴書漏載）行駛，途經大中一路一四三號前之路段，復因疏未
    注意車前狀況，並採取適當、必要及有效之閃避、煞車等安全措施，即自丙○○
    駕駛車牌號碼ＵＸ─八五七九號自用小客車左後車身、左後保險桿、左後翼子板
    追撞，致丙○○之上開自用小客車向前撞及車牌號碼ＸＩＲ─八八二號重型機車
    左車身，吳政榮之車牌號碼ＳＫ─五八九三號自用小客車，車牌號碼Ｓ七─七四
    四七號自用小客車，洪照淵之車牌號碼ＸＬ─六○○八號自用小客車後車身、後
    保險桿，林加晉之車牌號碼ΖＢ─九三六號營業小客車後保險桿，嗣經警發覺甲
    ○○有酒後駕車、反應遲鈍等情，並測得其吐氣所含酒精成份高達每公升零點五
    六毫克。而丙○○因此受有臉部、前胸擦傷、胸部鈍傷、右眼虹彩炎等傷害。
二、案經被害人丙○○訴由高雄市政府警察局三民第二分局報請臺灣高雄地方法院檢
    察署檢察官偵查起訴。
    理  由
一、訊據被告甲○○對於右揭事實咸坦承不諱，核與告訴人丙○○指訴情節相符，並
    經證人吳政榮、洪照淵分別於警詢及偵查中證述屬實，另有證人即本件道路交通
    事故處理員警乙○○於本院審理中到庭證述綦詳，復有高雄市○○○○○道路交
    通事故調查報告表暨事故現場圖、測繪道路交通事故現場草圖、交通事故現場談
    話紀錄表在卷可稽，足認被告自白與事實相符。
二、按汽車駕駛人有飲酒後其吐氣所含酒精成份超過每公升零點二五毫克以上，不得
    駕車，道路交通安全規則第一百十四條第二款定有明文，被告既考領有職業大貨
    車駕駛執照，對於此規定自無法諉為不知，且此規定之義務亦為被告應注意之事
    項。又按刑法第一百八十五條之三規定所謂「不能安全駕駛」，乃抽象危險犯，
    並不以發生具體危險為必要，對於呼氣酒精濃度已達每公升零點五五毫克（○．
    五五ＭＧ＼Ｌ）以上，肇事率為一般正常人之十倍，認為已達不能安全駕車之標
    準，此業經法務部八十八年五月十八日法八八檢字第○○一六六九號函告週知，
    且按就醫學文獻所知，酒精對人體造成之影響，於呼氣時酒精濃度達每公升零點
    二五毫克（約合體內血液中酒精濃度五○ＭＧ＼ＤＬ或零點零五％）即會輕度中
    毒，造成輕度協調功能降低；呼氣酒精濃度達每公升零點五毫克時（約合體內血
    液中酒精濃度一○○ＭＧ＼ＤＬ或零點一％）屬輕到中度中毒症狀，出現反應較
    慢、感覺減低、影響駕駛之狀況；又飲酒後一小時許，其體內血液酒精濃度可達
    最高，此有分別有行政院國軍退除役官兵輔導委員會臺北榮民總醫院八十八年八
    月五日（八八）北總內字第二六八六八號函文、八十八年十月二十六日（八八）
    院賓文廉字第一三四○七號臺灣高等法院函中臺北醫學院附設醫院精神科主任蔡
    尚穎「酒精對人體生理與行為之影響」一文可據。而本案被告為警查獲時其吐氣
    所含酒精成份測試，有酒精濃度測試單乙紙附卷足憑，其呼氣酒精濃度已達每公
    升零點五六毫克，殊高於前揭標準甚多，其發生肇事之危險性，顯已高出一般人
    ，依前揭說明，被告業已達不能安全駕駛動力交通工具之情狀，足堪認定。是本
    案事證已臻明確，被告犯行洵堪認定，應予依法論科。
三、核被告所為，係犯刑法第一百八十五條之三服用酒類不能安全駕駛動力交通工具
    而駕駛罪。爰審酌被告既考領有職業大貨車駕駛執照，則明知或無法諉為不知酒
    後精神已達混惑不清晰之狀態，而發生車禍之機率，較未飲酒者為高，詎仍為駕
    駛營業大貨車，不啻對他人已產生立即侵害之高度危險性，亦自陷於危險狀態中
    ，且嚴重侵害道路交通往來安全等一切情狀，量處如主文所示之刑，並諭知易科
    罰金之折算標準。
四、公訴意旨詳如事實欄所示，因認被告甲○○另涉犯刑法第二百八十四條第一項前
    段之普通過失傷害罪嫌（起訴書誤繕為刑法第二百七十七條第一項之普通傷害罪
    嫌）。
（一）按告訴乃論之罪，告訴人於第一審辯論終結前，得撤回其告訴；又告訴經撤回
      者，法院應諭知不受理之判決，刑事訴訟法第二百三十八條第一項，及第三百
      零三條第三款定有明文。
（二）本案經檢察官提起公訴，認被告另犯有刑法第二百八十四條第一項前段之普通
      過失傷害罪，依同法第二百八十七條前段之規定須告訴乃論。茲據告訴人於本
      院審理中，聲請撤回其告訴，揆諸前開說明，爰不經言詞辯論，逕為諭知不受
      理之判決。
據上論斷，依刑事訴訟法第二百九十九條第一項、第三百零三條第三款、第三百零七
條，刑法第一百八十五條之三、第四十一條，罰金罰鍰提高標準條例第二條，判決如
主文。
本案經檢察官陳銘珠到庭執行職務。
中      華      民      國    八十九    年      六      月    二十三    日
                                  臺灣高雄地方法院交通法庭
                                      法  官    劉定安
右正本證明與原本無異。
如不服本判決，應於判決送達後十日內，向本院提出上訴狀。
                                      書記官    郭英芬
中      華      民      國    八十九    年      六      月    二十三    日
附錄本案論罪科刑法條全文︰
刑法第一百八十五條之三
  服用毒品、麻醉藥品、酒類或其他相類之物，不能安全駕駛動力交通工具而駕駛者
  ，處一年以下有期徒刑、拘役或三萬元以下罰金。


司法院資訊處製作；財團法人民間司法改革基金會備份。
